【裁判字號】    97,重訴,92
【裁判日期】    980305
【裁判案由】    毒品危害防制條例
【裁判全文】
臺灣高雄地方法院刑事判決              97年度重訴字第92號
公  訴  人  臺灣高雄地方法院檢察署檢察官
被      告  甲○○
                    （
選任辯護人  陳意青  律師
上列被告因毒品危害防制條例案件，經檢察官提起公訴（97年度
偵字第34540 、35041號），本院判決如下：
    主  文
甲○○共同運輸第一級毒品，累犯，處有期徒刑拾陸年，褫奪公
權捌年。扣案之第一級毒品海洛因陸顆（驗後淨重合計玖捌點
壹伍公克）均沒收銷燬；乳膠製手術手套陸個均沒收。
    事  實
一、甲○○前於民國94年間因竊盜罪，經本院判處有期徒刑4 月
    確定，於95年9 月11日入監執行完畢；又於95年間因電信法
    案件，經本院判處有期徒刑3 月確定，嗣經減刑為有期徒刑
    1 月15日，於97年6 月15日執行完畢，仍不知悔改。緣甲○
    ○於97年11月9 日自金門搭船進入中國大陸廈門後，經剛認
    識之某年籍不詳綽號「雄哥」之成年男子告知有賺外快之機
    會，即予允諾，並經綽號「雄哥」之成年男子安排，搭機前
    往柬埔寨金邊市，入住金邊市「公主酒店」等候，及至同年
    12月8 日，綽號「雄哥」之成年男子前來，告知夾藏私運海
    洛因入境台灣，每粒海洛因可獲新台幣（下同）18,000元之
    報酬，甲○○明知海洛因業經公告列為毒品危害防制條例第
    2 條第2 項之第一級毒品及經行政院依法公告為管制進出口
    之物品，不得非法持有、運輸、私運，竟與綽號「雄哥」之
    成年男子共同基於運輸第一級毒品及私運管制物品進口之犯
    意聯絡，答應代為運輸夾帶私運返台，並當場於酒店房間內
    將以乳膠製手術手套包裝之海洛因6 顆塞入肛門內，而於同
    年12月9 日上午10時30分許，搭乘中華航空公司CI-862班機
    返國。嗣於同年12月9 日下午4 時30分許，該班機抵達桃園
    國際機場，為行政院海岸巡防署海岸巡防總局南部地區巡防
    局、高雄縣政府警察局鳳山分局及財政部高雄關稅局等單位
    人員當場查獲，並扣得前述包裝之第一級毒品海洛因6 顆（
    驗後合計淨重398.15公克、純質淨重284.44公克、空包裝總
    重19.62 公克）。
二、案經行政院海岸巡防署海岸巡防總局南部地區巡防局移送及
    高雄縣政府警察局鳳山分局報請臺灣高雄地方法院檢察署檢
    察官偵查起訴。
    理  由
一、訊之被告甲○○對於前揭犯罪事實均已坦白承認在卷，僅辯
    稱：不知情該6 顆乳膠製手術手套內裝的是毒品海洛因云云
    。
二、經查：
  (一)前揭犯罪事實，業據被告自白在卷，並經當場查獲，自被告
    體內排出乳膠製手術手套6 顆扣案可稽，並有照片4 張附卷
    為憑，而上開扣案物經送鑑定，檢體均含第一級毒品海洛因
    成分（合計淨重398.15公克；空包裝總重19.62 公克），有
    法務部調查局98年1 月12日調科壹字第098230026 號鑑定書
    在卷可證，足徵被告確有以肛門夾藏前揭扣案之第一級毒品
    海洛因入境台灣之事實，堪可認定。
  (二)被告雖以前揭情詞置辯。惟查：據被告於警詢時陳稱：伊是
    於兩週前，在大陸廈門與綽號「雄哥」之男子認識，該名男
    子即詢問是否要賺外快之語（見警卷第11至16頁），足徵被
    告與綽號「雄哥」之男子並不熟識；又據被告陳稱：伊夾藏
    上述毒品返台，每顆可得18,000元之報酬之情，佐以被告是
    將該6 顆乳膠製手術手套包裝之海洛因塞入自體肛門返台，
    衡情若非該6 顆扣案物係價昂物稀之違禁物品，何以被告需
    以肛門夾藏入境之方式受託攜帶上述物品返台，且其所夾藏
    入境之物每顆僅重約70公克，何以被告竟可獲取高達每顆18
    ,000 元 之對價，被告事發後辯稱不知所夾藏入境之物為毒
    品云云，何人能信？被告所辯上情，顯係事後卸責之詞，自
    不足採。
三、按海洛因係毒品危害防制條例第2 條所定之第一級毒品，亦
    為行政院公告之甲項管制進出口物品第4 項之管制物品，禁
    止進出口。本件被告甲○○走私第一級毒品海洛因為警查獲
    時業已入境，其私運管制物品進口之行為自已完成，故核被
    告所為，係犯毒品危害防制條例第4 條第1 項之運輸第一級
    毒品罪及懲治走私條例第2 條第1 項之私運管制物品進口罪
    。被告與綽號「雄哥」之成年男子間，有犯意聯絡與行為分
    擔，為共同正犯。被告持有第一級毒品海洛因進而運輸，渠
    等持有之低度行為，應為運輸毒品之高度行為所吸收，不另
    論罪。又被告以一私運、運輸第一級毒品海洛因進口之行為
    而犯上開二罪，為想像競合犯，應依刑法第55條規定，從一
    重之運輸第一級毒品罪處斷。查被告僅因貪圖小利，利令智
    昏，始受託以前揭夾藏之方式運送毒品致罹重典，渠等並非
    本件犯罪主謀，本院認如科以最輕本刑之無期徒刑，猶嫌過
    重，其等犯罪情狀在客觀上尚可憫恕，爰依刑法第59條規定
    減輕其刑。又被告有事實欄所載之前科，其受前述徒刑之執
    行完畢後，5 年以內故意再犯本件有期徒刑以上之罪，爰依
    累犯規定，就法定刑罰金刑部分加重其刑，並依法先加後減
    之。至法定刑死刑、無期徒刑部分依法不得加重。爰審酌被
    告為圖一己私利，所為前揭運輸第一級毒品之數量非微，助
    長毒品之氾濫，危害國人及社會至鉅，本不宜輕縱，惟念其
    等並非本案主犯，等一切情狀，量處如主文所示之刑，且依
    其等犯罪之性質，認有褫奪公權之必要，併諭知褫奪公權8
    年。末查扣案之海洛因6 顆（驗後淨重合計398.15公克）係
    第一級毒品，應依毒品危害防制條例第18條第1 項前段之規
    定宣告沒收銷燬。至鑑驗耗損之毒品海洛因，因已滅失，故
    不予宣告沒收銷燬。另扣案用以包裝海洛因之乳膠製手術手
    套6 個乃共犯「雄哥」所有，供運輸毒品犯罪所用之物，應
    依同條例第19條第1 項之規定宣告沒收。至被告所稱每顆可
    獲18,000元之代價部分，據被告自陳尚未取得，證諸被告於
    入境時即遭警查獲，除從被告體內排出上述扣之毒品外，並
    未查扣有任何現金，此觀卷附扣押物品目錄表已明，此外並
    無被告已取得該酬金之任何證據可資證明，故不予宣告沒收
    ，併予敘明。
據上論斷，應依刑事訴訟法第299 條第1 項前段，毒品危害防制
條例第4 條第1 項、第18條第1 項前段、第19條第1 項，懲治走
私條例第2 條第1 項、第11條，刑法第11條、第28條、第55條、
、第47條第1 項、第59條、第37條第2 項，判決如主文。
本案經檢察官乙○○到庭執行職務。
中    華    民    國    98    年     3    月     5    日
                  刑事第三庭  審判長法  官  黃三友
                                    法  官  陳億芳
                                    法  官  何佩陵
如不服本判決應於收受判決後10日內向本院提出上訴書狀，並應
敘述具體理由。其未敘述上訴理由者，應於上訴期間屆滿後20日
內向本院補提理由書 (均須按他造當事人之人數附繕本)「 切勿
逕送上級法院」。
中    華    民    國    98    年    3     月     5    日
                                書記官  盧聰明
附錄本判決論罪法條
毒品危害防制條例第4條第1項
製造、運輸、販賣第一級毒品者，處死刑或無期徒刑；處無期徒
刑者，得併科新臺幣 1千萬元以下罰金。


司法院資訊處製作；財團法人民間司法改革基金會備份。
